# 收购未盈利公司是否需要在单体 / 合并层面确认DTA

提问人：wx_5cbd6a2767a5 时间：2021-08-06 08:05:07
请教陈版，A公司收购未盈利公司B100%股权，系非同一控制下企业合并。
B由于是生物医药研发公司，尚未产生收入或盈利，税务上可弥补亏损 120 万，管理层预测B公司未来不会产生足够的应纳税所得额，单体未确认DTA。
PPA评估中识别出专利 100 万，但相关产品尚处于研发中，故于合并层面专利尚未开始摊销。相关专利于合并层面确认DTL25万。
请问是否还需要于B公司单体或者合并层面就专利的 100 万确认等额的DTA？

回答人：chenyiwei
如果预计目标公司（被收购方）在可预见的未来不会产生足够多的应纳税所得额，则在就该专利技术确认递延所得税负债的同时，可在不超过已确认递延所得税负债的限度内，确认对应的与可抵扣亏损相关的递延所得税资产，相应减少合并报表层面确认的商誉（如有）。